【裁判字號】    92,上訴,531
【裁判日期】    920904
【裁判案由】    偽造有價證券等
【裁判全文】
臺灣高等法院高雄分院刑事判決                    九十二年度上訴字第五三一號
    上  訴  人
    即  被  告  乙○○
    選任辯護人  鄭國安律師
                陳炳彰律師
                吳麗珠律師
右上訴人因偽造有價證券等案件，不服臺灣屏東地方法院八十九年度訴字第一○四號
中華民國九十二年一月二十九日第一審判決（起訴案號：臺灣屏東地方法院檢察署八
十八年度偵字第五九三八、五五九二號），提起上訴，本院判決如左：
      主  文
原判決撤銷。
乙○○共同連續意圖供行使之用，而偽造有價證券，處有期徒刑參年肆月。偽造如附
表一第一、二、三欄所示之本票、國民身分證各壹張、印章壹個；如附表一第四欄及
附表二、三、四所示之偽造署押共拾枚、偽造印文共貳拾肆枚；及未扣案之鑰匙壹把
均沒收。
      事  實
一、緣鐘玉娟（另行通緝）為甲○○之妻，與甲○○分居數年，戶籍亦無設於同址，
    積欠乙○○新台幣（下同）數百萬元無力償還，在乙○○積極催討下，竟與乙○
    ○二人謀議擬以甲○○所有之房地抵押借貸還款，因思甲○○定當不允，二人乃
    決意另尋他人假冒甲○○本人出面借貸，遂與綽號「台生」之不詳年籍成年男子
    取得合意，由「台生」配合假冒甲○○本人，並為防止因辦理抵押程序之稅單、
    規費、收據等物寄至甲○○住處，為甲○○發覺，擬將甲○○之戶口先遷往他處
    。三人共同基於意圖為自己不法所有之竊盜犯意、連續偽造及行使偽造私文書、
    使公務員登載不實以及詐欺取財之概括犯意及偽造有價證券之犯意聯絡，由鐘玉
    娟先於民國（以下同）八十八年二月二十七日十五時三十分許，至甲○○位於屏
    東市○○街三七五巷十五之二號住處房間內以自備之鑰匙（未扣案）竊取甲○○
    所有之戶口名簿及甲○○所有坐落屏東市○○段第一○七四之三號土地與其上建
    物（門牌號碼屏東市○○街三七五巷十五之二號）之房地所有權狀，得手後，於
    屏東市某處委請不知情之刻印業者偽刻甲○○名義之印章一枚（未扣案），交由
    「台生」於八十八年三月三日十一時四十五分許，至屏東縣高樹鄉戶政事務所，
    由「台生」出面向該戶政所之承辦人員鍾啟生表示其身分證遺失欲補辦身分證件
    同時遷移戶籍至屏東縣高樹鄉○○路三六六之一號及申請印鑑章登記同時請領印
    鑑證明，「台生」乃以甲○○名義，偽填「遷入戶籍登記申請書」、「補領國民
    身分證申請書」、「印鑑登記申請書」、核發「印鑑登記證明申請書」等私文書
    ；於遷入戶籍登記申請書申請人欄及補領國民身分證申請書申請人欄上偽蓋甲○
    ○之印章（均產生印文一枚），及於印鑑登記申請書中印鑑欄及當事人欄上偽蓋
    上開偽刻之印章（均產生印文一枚）及當事人欄上偽造甲○○之署名一枚，並於
    核發印鑑登記證明申請書當事人欄上偽蓋甲○○之印章及偽造甲○○之簽名各一
    枚，完成後持以向高樹鄉戶政事務所不知情之承辦人員鍾啟生行使，由鍾啟生辦
    理登記登載於職務上掌管之戶籍登記簿及印鑑簿冊後，製發不實貼有「台生」照
    片之甲○○國民身分證一枚及印鑑證明五份，並將甲○○之戶籍自屏東市○○街
    三七五巷十五號之二，遷至屏東縣高樹鄉○○村○○路三六六之一號寄居於許福
    興戶內，而為不實之登載，足以生損害於戶政機關之管理及甲○○本人。（「台
    生」又於八十八年六月二十四日至上開戶政事務所申請核發印鑑登記證明申請書
    二份，因未見其提出本案中使用，公訴人亦無提及，故台生之此部份行為尚難認
    與乙○○或鐘玉娟有何牽連，爰不於鐘、謝二人之犯罪事實中加以認定）。
二、八十八年三月三日當日下午，乙○○委託不知情之代書業者楊志宏，詐稱鐘玉娟
    、甲○○夫妻二人缺錢，願以上開房地抵押借款，楊志宏擬先向地政機關申請資
    料送請中國人壽保險股份有限公司屏東分公司（下稱中國人壽公司）審核評估，
    然乙○○提及鐘玉娟亟需用錢，為了應急，而委請楊志宏先向民間放款業者陳雅
    美周轉，俟金融機構貸款下來後先予清償民間金主。乃於八十八年三月三日下午
    ，由冒名甲○○之「台生」、鐘玉娟、乙○○及一名不知情之友人呂春慧夥同代
    書楊志宏前往位於屏東市○○路一六六號陳雅美公司處，持甲○○之房地所有權
    狀外，並行使不實之甲○○國民身分證、印鑑證明、戶籍登記資料等證件，陳雅
    美見房地資料齊全，而乙○○、鐘玉娟及冒名甲○○「台生」為取信於陳雅美，
    乃推由冒名甲○○之「台生」意圖供行使之用而偽簽甲○○為發票人、發票日八
    十八年三月四日、面額一百萬元之商業本票有價證券一紙（其上偽造甲○○署押
    一枚、印文二枚）以及借據一張（其上偽造甲○○署押及印文各一枚）交付陳雅
    美行使之，虛以擔保債權，陳雅美不知有詐因而陷於錯誤，而同意放貸並交付一
    百萬元予台生等人朋分花用。
三、乙○○等人將不實之「甲○○」國民身分證、印鑑章、印鑑證明、戶籍謄本及真
    正之甲○○所有房地權狀等文件交付楊志宏後，由楊志宏轉交亦不知情之妻子徐
    鳳美以代理人之身分前往屏東縣屏東地政事務所，利用徐鳳美於以甲○○為義務
    人兼債務人、鐘玉娟為連帶債務人、上開權狀所示房地為抵押品之「土地登記申
    請書」上偽造甲○○之印文一枚、「土地及建築改良物抵押權設定契約書」上偽
    造甲○○之印文三枚，並持上開偽造之土地登記申請書、土地及建築物抵押權設
    定契約書等行使持向屏東地政事務所申辦抵押權設定登記，矇使該地政機關承辦
    人員將該不實之抵押登記事項，於八十八年三月十七日登載於其職務上掌管之土
    地登記簿謄本上，並據該不實登載資料核發不實之「他項權利證明書」、「土地
    他項權利登記謄本」「建物他項權利登記謄本」予承辦代書，其上並設定最高限
    額抵押權三百萬元（實借二百五十萬元）與中國人壽公司，足生損害於屏東地政
    事務所對於土地權利登記之正確性、放貸業者及甲○○本人。而冒名甲○○之「
    台生」、鐘玉娟、乙○○等人又承前開詐欺取財之犯意，於八十八年三月十日，
    三人與代書楊志宏同至中國人壽公司辦理質押貸款對保，由「台生」於匯入彰化
    銀行屏東分行之「撥款委託書」上偽造甲○○署押一枚及蓋用偽造甲○○名義之
    印章（產生印文二枚）、「提前還款違約金約定書」上偽造甲○○署名及蓋用印
    章產生印文各一枚、「擔保物產權相關憑據收據」上偽造甲○○署押一枚及蓋用
    印章產生印文三枚、抵押貸款「同意書」上偽造甲○○署名一枚及蓋用印章產生
    印文二枚、「借據」上偽造甲○○署押一枚及蓋用印章產生印文三枚、「個人資
    料表」上偽造甲○○署押及印文各一枚，「借款申請書」上偽造甲○○署押一枚
    及蓋用印章產生印文二枚；持向該中國人壽公司承辦人員邱善正行使，該公司人
    員因而陷於錯誤，同意於抵押權設定登記辦理完畢時放貸，於同年三月二十三日
    許，承辦代書將已辦妥抵押權設定登記之相關公務員誤而登載不實之「他項權利
    證明書」「土地他項權利登記謄本」「建物他項權利登記謄本」等取回交付中國
    人壽公司，該公司見抵押已辦妥，遂於同年三月二十四日將該二百五十萬元現款
    匯入彰化銀行屏東分行鐘玉娟之帳戶足生損害於甲○○及中國人壽公司，鐘玉娟
    先提出其中一百萬元償還陳雅美，餘則與乙○○、「台生」朋分。嗣因甲○○本
    人於八十八年六月間發現有異，至戶政事務所查詢而悉上情。
三、案經被害人甲○○訴請臺灣屏東地方法院檢察署檢察官暨屏東縣警察局屏東分局
    移送偵查起訴。
      理  由
一、訊據上訴人即被告乙○○否認有前開共同竊盜、行使偽造私文書、特種文書、使
    公務員登載不實、詐欺取財、偽造有價證券等犯行，辯稱略以：「伊以為出面換
    發證件及辦理貸款之人確係鐘玉娟之先生，不知係他人冒名，僅係陪鐘玉娟辦理
    相關手續而已，鐘玉娟確實積欠伊數百萬元」云云。
二、惟查右開鐘玉娟因積欠乙○○債務關係，與乙○○及綽號「台生」之不詳姓名成
    年人共同謀議，推由鐘玉娟竊取甲○○系爭房地之所有權狀等物，偽以甲○○之
    名義辦理補發國民身分證、遷移戶籍、辦理印鑑登記申請及申請核發印鑑證明等
    以便將房地設定抵押以借款之事實，業據同案被告鐘玉娟於警訊中直陳：「（問
    ：你先生之所有權狀及土地建物權狀是如何取得的？）答：是乙○○叫我去偷拿
    我先生的戶口名簿及土地建物權狀，我是從我們夫妻房間內之抽屜用我自備之鑰
    匙打開偷拿的。（問：甲○○之戶籍於八十八年三月三日被何人私遷至高樹鄉○
    ○路三六六號之一戶內？）答：是乙○○去遷的。（問：現提示當天去高樹戶政
    所申辦之口卡片給你指認，你是否認識？）答：我見過他二、三次，聽乙○○講
    他叫「台生」。（問：在高樹戶政所申請五份印鑑證明是誰申請的？）答：印鑑
    證明書是「台生」申請的。（問：前項所述之目的為何？）答：是為了要抵押我
    先生甲○○名下之房屋，目的是為了要還乙○○的債務。（問：你什麼時候向何
    銀行貸款，貸多少錢？承辦人是誰？）答：我於今年即八十八年三月中旬向中國
    人壽保險公司申辦的，貸二百五十萬元，承辦人是邱先生。（問：當時哪些人去
    辦理貸款？）答：是楊代書、乙○○、台生和我去找邱先生辦貸款的」等情不諱
    外，核與被害人甲○○指述被害之情節相合，而證人邱善正（中國人壽公司系爭
    貸款承辦人員）於偵查時證稱：「本件借款對保時鐘玉娟有到場，另亦有自稱甲
    ○○之人到場。自稱甲○○之人非當庭之告訴人甲○○」等語（見八十八年度偵
    字第四九三八號偵查卷八十八年八月二十六日訊問筆錄）。證人呂春慧於檢察官
    偵查中證稱：「：：乙○○：：稱她有朋友要辦貸款：：」，「（為何會到高樹
    幫忙辦理遷戶籍及印鑑證明之事？）因謝女（即被告）向我稱鍾女房子要辦抵押
    貸款，因房子是長輩留下的，他不想讓長輩知道才想將戶籍遷到高樹。」，「此
    都是乙○○及鍾玉娟他們做的」（見四九三八號偵查卷第八十九頁、九十頁）等
    語，又被告乙○○於原審審理中亦自承確有與鍾玉娟一起將甲○○之戶籍遷往高
    樹鄉等情（見原審卷第十九頁），足見本件被告乙○○係因不願該房屋所有人知
    悉，而委託呂春慧轉請託鍾啟生，並由「台生」之人前往辦理遷移甲○○戶籍至
    屏東縣高樹鄉○○路三六六之一號。而綽號「台生」之人既以甲○○之名義，親
    自前往辦理戶籍遷移（被告乙○○一起前往），被告乙○○又不願該房地所有人
    （甲○○）知悉，詳如前述，顯然已有盜辦之意思且明知一起前往辦理該戶籍登
    記遷移、補領國民身分證、印鑑證明書之人並非甲○○本人。另證人即代書楊志
    宏、徐鳳美（辦理系爭抵押權設定貸款案件）亦於偵、審中結證稱：「八十八年
    三月間，乙○○、呂春慧介紹並帶同鐘玉娟及自稱甲○○之人到我那邊去，說需
    要錢，要去貸款。我就核對他們所帶的身分證、權狀無誤後，我就幫他們去辦」
    等情，更據證人陳雅美於偵審中證述明確，互核無訛，足證被告乙○○不僅知情
    ，且居於主導之地位。此外並有印鑑證明書、印鑑證明申請書、土地及建築改良
    物所有權狀、土地登記申請書、抵押權設定契約書附卷可佐。而未扣案之身分證
    特種文書、印鑑章，以及印鑑證明、權狀（含土地及建物）正本、戶籍謄本等資
    料在卷足考。而其中之身分證、印鑑證明等，係自稱「甲○○」者，於八十八年
    三月三日，偽稱身分證遺失申請補發後，並續而申請印鑑登記及核發印鑑證明，
    此有屏東縣高樹鄉戶政事務所八十八年七月七日屏高戶字第一０二八號函、同所
    八十八年七月十三日屏市戶六○字第二四八九號函、屏東縣屏東地政事務所八十
    八年八月九日八八屏所地一字第一二九三四號函、中國人壽公司撥款委託書、提
    前還款違約金約定書、擔保物產權相關憑據收據、貸款同意書、個人資料表、借
    款申請書、他項權利證明書、土地他項權利登記謄本、建物他項權利登記謄本、
    本票等各一份及借據二份等可稽，上開文件均為綽號「台生」冒名並夥同乙○○
    、鐘玉娟等人為之，並均親自前往陳雅美處及中國人壽公司對保，經陳雅美及中
    國人壽公司承辦人員予以核對，均無法發現證件及資料係偽造因而同意放貸，顯
    因信賴此偽造之文書資料而陷於錯誤以致放貸，亦足生損害於該人以及戶政、地
    政機關登記之正確性及中國人壽公司至明。復有印鑑登記申請書、印鑑證明申請
    書、抵押權設定契約書、借據、同意書等在卷為憑，本件事證已臻明確，被告所
    辯不足採信，犯行堪可認定。證人李朝智、毛順楊於本院調查中之證言及台灣屏
    東地方法院檢察署八十八年度偵字第六三八二號、八十九年度偵字第一六一四號
    案件均係就他案之陳述，與本案無關；另證人楊志宏於本院調查中所稱：「乙○
    ○從頭到尾都是受害者，不是參與者」，「（中國人壽貸款下來後，領款時乙○
    ○有否在場？）沒有」云云，核與楊志宏於檢察官偵查中之證言（第四九三八號
    偵查卷第一百頁後面，證明貸款之錢由鍾玉娟與乙○○收受），以及被告乙○○
    之陳述（第四九三八號偵查卷第一○一頁，自承有在現場並與鍾玉娟共同處理剩
    餘之錢）不符，不足為被告有利認定之依據，又被告罪證已很明確，其另聲請傳
    訊證人陳張問，核無必要，併予敘明。
三、核被告所為，係犯刑法第三百二十條第一項之普通竊盜罪、第二百十六條、第二
    百十條之行使偽造私文書罪、第二百十四條之行使使公務員登載不實文書罪、第
    三百三十九條第一項之詐欺取財罪、第二百零一條第一項之偽造有價證券罪，被
    告與鐘玉娟及綽號「台生」之不詳年籍成年男子間，就其所參與各該犯行相互間
    ，有犯罪意思之聯絡及行為之分擔，為共同正犯。被告利用不知情之刻印業者偽
    造印章，及利用不知情之代書楊志宏、徐鳳美等人偽造相關房地抵押權登記申請
    等持向地政事務所辦理抵押權設定登記，均係間接正犯。而偽造印章、印文、署
    押為偽造私文書之部分行為，其使公務員登載不實文書以及偽造文書後進而持以
    行使，其使公務員登載不實及偽造之低度行為，應為行使之高度行為所吸收，不
    另論罪。又有關行使偽造有價證券之輕度行為，應為偽造有價證券之重度行為所
    吸收，亦不另論罪。被告先後多次行使偽造私文書（申請印鑑證明委託書、土地
    抵押權登記申請書、抵押權設定契約書等等）、不實之國民身分證、詐欺取財之
    犯行，時間緊接，犯罪構成要件相同，顯係各基於概括犯意反覆而為，均應依連
    續犯之規定以一罪論，並依法加重其刑。被告所犯竊盜、連續行使偽造私文書及
    行使使公務員登載不實文書罪、偽造有價證券罪及連續詐欺取財罪間，有方法、
    結果之牽連關係，應依刑法第五十五條牽連犯之規定，從較重之偽造有價證券罪
    處斷。
四、原審據以論罪科刑，固非無見。惟(一)甲○○所有之房地，其建物門牌係屏東市○
    ○街三七五巷十五之二號，原判決誤為屏東市○○街三九五巷十七之二號。(二)被
    告於八十八年三月三日另將甲○○之戶籍自屏東市○○街三七五巷十五號之二，
    遷至屏東縣高樹鄉○○村○○路三六六之一號寄居於許福興戶內，而為不實之登
    載，原判決就此部分漏未敘明。(三)被告利用不知情之戶政事務所承辦人員取得貼
    有「台生」照片之國民身分證，係不實之國民身分證，原判決誤為偽造之國民身
    分證。(四)被告共同行使不實之國民身分證，係犯刑法第二百十六條、第二百十四
    條之罪，原判決誤為涉犯係犯刑法第二百十六條、第二百十二條之罪；均有未洽
    。被告上訴意旨，仍執前詞，否認犯罪，指摘原判決不當，雖無理由，但原判決
    既有上開可議之處，自仍應由本院將原判決撤銷改判。爰審酌被告雖無不良前科
    ，有台灣高等法院被告全國前案記錄表一紙在卷，然其犯後未能坦承犯行，一味
    飾詞狡辯，將責任全部推給未到案之被告鍾玉娟，迄未與告訴人達成和解，毫無
    悔意及其動機、目的、手段、智識等一切情狀，量處如主文所示之刑。如附表編
    號一第一欄所示偽造印章一顆及第四欄所示偽造甲○○之印文、署押各一個，不
    論屬於犯人與否，均依刑法第二百十九條宣告沒收；附表一第二欄未扣案之不實
    甲○○國民身分證一張係被告等共同犯罪所得並同時供犯罪所用之物，應依刑法
    第三十八條第一項第二款、第三款予以沒收。附表一第三欄偽造甲○○名義之本
    票一張，不論屬於犯人與否，應依刑法第二百零五條規定宣告沒收。未扣案竊盜
    用之鑰匙一把，係同案被告鐘玉娟所有，供共同犯罪所用之物，應依刑法第三十
    八條第一項第二款規定沒收。而不實之他項權利證明書、土地建物他項權利登記
    謄本、印鑑登記申請書、甲○○遷入戶籍登記申請書、甲○○補領國民身分證申
    請書、核發甲○○印鑑證明申請書、土地登記申請書、土地及建築改良物抵押權
    設定契約書、撥款委託書、提前還款違約金約定書、擔保物產權相關憑據收據、
    抵押貸款同意書、借據、借款申請書、個人資料表等詳如附表二、三、四等文書
    ，已分別提出行使非被告所有，且非違禁物，該文書雖不予沒收；然其上偽造之
    印文共二十三個、署押共九個，不論屬於犯人與否，仍應依刑法第二百十九條規
    定沒收。
五、被告經合法傳喚，無正當之理由不到庭，爰不待其陳述，逕行判決。
據上論結，應依刑事訴訟法第三百六十九條第一項前段、第三百七十一條、第三百六
十四條、第二百九十九條第一項前段、刑法第二十八條、第五十六條、第二百零一條
第一項、第二百十六條、第二百十條、第二百十四條、第三百二十條第一項、第三百
三十九條第一項、第五十五條、第二百零五條、第二百十九條、第三十八條第一項第
二款、第三項，罰金罰鍰提高標準條例第一條，判決如主文。
本案經檢察官陳國全到庭執行職務。
中      華      民      國    九十二    年      九      月      四      日
                              臺灣高等法院高雄分院刑事第九庭
                                  審判長法官  張明松
                                        法官  張盛喜
                                        法官  任森銓
右正本證明與原本無異。
如不服本判決應於收受本判決後十日內向本院提出上訴書狀，其未述上訴理由者，
並得於提起上訴後十日內向本院補提理由書狀（均須按他造當事人之人數附繕本)「
切勿逕送上級法院」。
                                      書記官  施耀程
中      華      民      國      九十二      年      九      月     四   日
附錄：本案論罪科刑法條：
中華民國刑法第二百零一條第一項
意圖供行使之用，而偽造、變造公債票、公司股票或其他有價證券者，處
三年以上十年以下有期徒刑，得併科三千元以下罰金。
中華民國刑法第二百一十條
 (偽造變造私文書罪)
偽造、變造私文書，足以生損害於公眾或他人者，處五年以下有期徒刑。
中華民國刑法第二百一十四條
 (使公務員登載不實罪)
明知為不實之事項，而使公務員登載於職務上所掌之公文書，足以生損害
於公眾或他人者，處三年以下有期徒刑、拘役或五百元以下罰金。
中華民國刑法第二百一十六條
 (行使偽造變造或登載不實之文書罪)
行使第二百十條至第二百十五條之文書者，依偽造、變造文書或登載不實
事項或使登載不實事項之規定處斷。
刑法第三百二十條第一項
意圖為自己或第三人不法之所有，而竊取他人之動產者，為竊盜罪，處五年以下有期
徒刑、拘役或五百元以下罰金。
中華民國刑法第三百三十九條第一項
 (普通詐欺罪)
意圖為自己或第三人不法之所有，以詐術使人將本人或第三人之物交付者
，處五年以下有期徒刑、拘役或科或併科一千元以下罰金。
以前項方法得財產上不法之利益或使第三人得之者，亦同。
附表一：
┌──┬──────────────────────────┬────┐
│編號│沒收物名稱及數量                                    │備    考│
├──┼──────────────────────────┼────┤
│ １ │偽造之「甲○○」印章壹顆                            │        │
├──┼──────────────────────────┼────┤
│ ２ │登載不實之「甲○○」國民身分證壹枚                  │        │
├──┼──────────────────────────┼────┤
│ ３ │偽造之以甲○○為發票人面額一百萬元、發票日八十八年  │        │
│    │三月四日之商業本票壹張                              │        │
├──┼──────────────────────────┼────┤
│ ４ │偽造甲○○名義借款一百萬元之借據其上之偽造之「陳森  │        │
│    │源」印文、署押（簽名）各壹枚                        │        │
└──┴──────────────────────────┴────┘
附表二： 八十八年三月三日屏東縣高樹鄉戶政事務所 署押共二個、印文五個
┌──┬─────────────┬─────────────┬───┐
│編號│文      書      名      稱│偽  造  之  署  押、印  文│      │
├──┼─────────────┼─────────────┼───┤
│ 一 │甲○○印鑑登記申請書      │甲○○署押一個及印文二個  │      │
├──┼─────────────┼─────────────┼───┤
│ 二 │甲○○遷入戶籍登記申請書  │甲○○印文一個            │      │
├──┼─────────────┼─────────────┼───┤
│ 三 │甲○○補領國民身分證申請書│甲○○印文一個            │      │
├──┼─────────────┼─────────────┼───┤
│ 四 │核發甲○○印鑑證明申請書  │甲○○署押一個及印文一個  │      │
└──┴─────────────┴─────────────┴───┘
附表三： 八十八年三月十七日屏東縣屏東地政事務所  印文共四個
 ┌──┬─────────────┬─────────────┬───┐
 │編號│文      書      名      稱│偽  造  之  署  押、印  文│      │
 ├──┼─────────────┼─────────────┼───┤
 │ 一 │土地登記申請書            │甲○○印文一個            │      │
 ├──┼─────────────┼─────────────┼───┤
 │ 二 │土地及建築改良物抵押權設定│甲○○印文三個            │      │
 │    │契約書                    │                          │      │
 └──┴─────────────┴─────────────┴───┘
附表四： 八十八年三月十日於中國人壽公司  署押共七個、印文共十四個
  ┌──┬─────────────┬─────────────┬───┐
  │編號│文      書      名      稱│偽  造  之  署  押、印  文│      │
  ├──┼─────────────┼─────────────┼───┤
  │ 一 │撥款委託書                │甲○○署押一個、印文二個  │      │
  ├──┼─────────────┼─────────────┼───┤
  │ 二 │提前還款違約金約定書      │甲○○署押一個、印文一個  │      │
  ├──┼─────────────┼─────────────┼───┤
  │ 三 │擔保物產權相關憑據收據    │甲○○署押一個、印文三個  │      │
  ├──┼─────────────┼─────────────┼───┤
  │ 四 │抵押貸款同意書            │甲○○署押一個及印文二個  │      │
  ├──┼─────────────┼─────────────┼───┤
  │ 五 │借據                      │甲○○署押一個、印文三個  │      │
  ├──┼─────────────┼─────────────┼───┤
  │ 六 │個人資料表                │甲○○署押一個、印文一個  │      │
  ├──┼─────────────┼─────────────┼───┤
  │ 七 │借款申請書                │甲○○署押一個、印文二個  │      │
  └──┴─────────────┴─────────────┴───┘


司法院資訊處製作；財團法人民間司法改革基金會備份。
